臺灣高雄地方法院刑事判決　　　　　　　　　　　　　九十三年度易字第九八六號
　　公　訴　人　臺灣高雄地方法院檢察署檢察官
　　被　　　告　乙○○
右列被告因竊盜案件，經檢察官提起公訴（九十三年度偵字第八三四六號），本院判
決如左：
    主  文
乙○○無罪。
    理  由
一、公訴意旨略以：被告乙○○基於意圖為自己不法之所有，於九十三年四月二十日
    十九時三十分許，在高雄縣岡山鎮○○○路一三八號前，見告訴人甲○○所有停
    於該處，未懸掛車牌之車牌號碼ＷＥＢ─２５０號輕型機車（下稱ＷＥＢ─２５
    ０號機車）上之機車鑰匙未拔取，遂徒手竊取該機車供己代步使用，嗣於同日二
    十時四十分許，被告騎乘ＷＥＢ─２５０號機車行經岡山鎮○○路一七六號前時
    ，為警查獲，故認被告涉犯刑法第三百二十條第一項之竊盜罪嫌等語。
二、按犯罪事實應依證據認定之，無證據不得認定犯罪事實，刑事訴訟法第一百五十
    四條第二項定有明文。次按刑法第三百二十條第一項之竊盜罪，須行為人主觀上
    存有破壞他人對於行為客體之支配管理關係，並建立自己對於該行為客體之支配
    管理關係此種為自己不法所有之犯意時，始足該當竊盜罪之犯罪構成要件。公訴
    意旨無非以告訴人之陳述、被告於警詢之自白、贓物認結一紙和車籍作業系統查
    詢認可資料各一份以及失竊現場和ＷＥＢ─２５０號機車相片十幀，為論罪之據
    。訊之被告對於右揭時地騎乘ＷＥＢ─２５０號機車之情，固為坦承，然堅詞否
    認有何竊盜犯行，並辯稱：ＷＥＢ─２５０號機車係告訴人贈與我同事丙○○騎
    用，我與丙○○同在高雄縣岡山鎮○○○路一三八號前之工地工作，也見過丙○
    ○在工地內騎該部機車，因我與丙○○很熟，故在九十三年四月二十日加班至晚
    上，想去外面買東西吃，見ＷＥＢ─２５０號機車上之機車鑰匙未拔取，為圖個
    方便，心想借用一下應無所謂，才騎乘欲至岡山鎮之街上購物，我並無意圖為自
    己不法所有之竊盜犯意等語。經查：
    (1)被告之警詢中，固見被告承認於九十三年四月二十日十九時三十分許竊取ＷＥ
      Ｂ─２５０號機車之自白（見警卷第二頁），然在警詢之最後亦記載被告答稱
      其並未竊車，只為一時購物之方便才使用等語，且經當庭勘驗上開自白記載之
      錄音帶內容，被告係答稱其於九十三年四月二十日十九時三十分許取得ＷＥＢ
      ─２５０號該機車，有騎用該機車出外買東西等語，有本院當庭勘驗之內容可
      稽（見審理卷第四十九頁），顯見被告並未在警詢自白竊盜犯行，自不能認為
      被告有何在警詢自白犯罪之情形。
    (2)ＷＥＢ─２５０號機車係告訴人所有之情，固為告訴人所陳，並有該車之車籍
      作業系統查詢認可資料一份可稽，且告訴人於警詢時尚稱該機車於九十二年六
      月、七月間在岡山鎮○○街六四巷四弄十一號前失竊，並指稱遭被告竊取等語
      ，惟ＷＥＢ─２５０號機車並無任何失竊報案紀錄，有前開車籍作業系統查詢
      認可資料可參，且告訴人於偵訊時即稱ＷＥＢ─２５０號機車平時由工人在工
      地騎用，車牌並未懸掛，直至警員通知才知失竊等語（見偵查卷第十四頁），
      並於審理時詳稱：在九十三年四月二十日之前幾個月，我在住處將ＷＥＢ─２
      ５０號機車贈與友人丙○○騎用，因為丙○○表示他要機車供在岡山鎮為隨里
      之工地內騎用，因為該機車無車牌，行照已遺失，我遂連同新領牌照登記書交
      付丙○○作為來源證明，警員通知我去製作筆錄時，當時我並不認識被告，心
      裏又害怕，才說ＷＥＢ─２５０號機車被竊等語（見審理卷第四十頁至第四十
      一頁），再證人丙○○亦證稱：被告係我同事，其平常均住在位於高雄縣岡山
      鎮○○○路一三八號之鋼鐵、營造工地內，ＷＥＢ─２５０號機車係告訴人在
      九十三年二月或三月間，在告訴人之住處贈與給我，讓我在上開工地內騎用，
      因只在工地內騎用，我叫告訴人將車牌取下，告訴人並未交付行車執照，而係
      交付該機車之新領牌照登記書予我作為來源證明，九十三年四月二十日下午五
      點下班後，我忘了將機車鑰匙拔走，當天被告很晚才下班，被告可能知道該部
      機車係我在騎，遂騎用想去外面吃東西等語（見審理卷第三十五頁至三十七頁
      ），復有丙○○提出之ＷＥＢ─２５０號機車新領牌照登記書一份可憑（見審
      理卷第五十一頁）。從而，ＷＥＢ─２５０號機車，應係告訴人贈與並交付被
      告之同事丙○○在高雄縣岡山鎮○○○路一三八號工地處騎用之機車，且告訴
      人亦顯然因為不認識被告，始會出現在警詢時指稱被告竊取ＷＥＢ─２５０號
      機車之動作，則告訴人原於警詢陳稱該機車於九十二年六月、七月間在岡山鎮
      ○○街六四巷四弄十一號前失竊，以及指稱係遭被告竊取等語，與事實未見相
      符而無從採信。
    (3)由上所述，被告自始即未曾有坦承竊取ＷＥＢ─２５０號機車之自白，且告訴
      人於警詢之陳述亦不可採信，再者該部機車原本即為告訴人贈與交付被告之同
      事丙○○，由丙○○在工地騎用，則在相同工地工作且與丙○○相當熟識之被
      告，基於同事間之情誼，本於一時之方便而暫時騎用上開機車至工地外購物，
      與社會通常情理並不相違，且況被告係於九十三年四月二十日十九時三十分許
      將ＷＥＢ─２５０號機車騎出位於高雄縣岡山鎮○○○路一三八號之工地外，
      旋即於同日二十時四十分許即在岡山鎮○○路一七六號前為警攔獲，時間短暫
      且地點均位於岡山鎮內，由此更足以佐證被告係基於一時便利而騎用該部機車
      出外至岡山鎮市上購物之情為真。從而，自不能僅因被告有暫時騎乘使用
      該部機車之行為，即遽認其存有破壞丙○○對該機車之持有支配權而改由自己
      持有支配之為自己不法所有之犯意。此外公訴人未再提出其他證據足認被告竊
      盜犯行之存在，既不能證明被告有何公訴人所指之竊盜犯行，爰應諭知無罪之
      判決。
據上論斷，應依刑事訴訟法第三百零一條第一項，判決如主文。
中      華      民      國    九十三    年      九      月      九      日
                                  臺灣高雄地方法院刑事第三庭
                                  審判長法  官    黃仁松
                                        法  官    陳玉聰
                                        法  官    陳威龍
右正本證明與原本無異。
如不服本判決，應於判決送達後十日內，向本院提出上訴狀。
                                        書記官    張家瑜
中      華      民      國    九十三    年      九      月      十      日
